臺灣臺北地方法院行政訴訟判決　
111年度交字第175號
原      告  梁家榛  

被      告  臺北市交通事件裁決所

代  表  人  蘇福智  
上列當事人間交通裁決事件，原告不服被告民國111年3月3日北
市裁催字第22-AFV101201號裁決，提起行政訴訟，本院判決如下
：
    主  文
原告之訴駁回。
訴訟費用新臺幣參佰元由原告負擔。　　
    事實及理由
壹、程序部分
　　本件屬交通裁決事件，爰依行政訴訟法第237條之7規定，不
    經言詞辯論，逕為判決。
貳、實體部分　　
一、事實概要：
　　原告駕駛000-0000號自用小客車（下稱系爭車輛），於民國
    110年9月22日下午5時13分許，在臺北市○○區○○路000號前，
    因於行人穿越道上違規停車，被臺北市政府警察局南港分局
    （下稱舉發機關）員警攔停稽查，發見原告經測試檢定有吸
    食毒品，遂依道路交通管理處罰條例（下稱道交條例）第35
    條第1項第2款規定，以北市警交字第AFV101201號舉發違反
    道路交通管理事件通知單（下稱系爭舉發單），舉發原告有
    「駕駛汽機車經測試檢定有吸食毒品」之違規行為，並載明
    應到案日期為110年12月22日前。嗣原告於110年12月9日、1
    11年1月17日向被告提出申訴，經被告函請舉發機關就原告
    陳述事項協助查明，舉發機關函復依規定舉發尚無違誤；原
    告於111年3月3日向被告申請開立裁決書，被告於同日以原
    告於上開時、地有「汽機車駕駛人駕駛汽機車經測試檢定有
    吸食毒品者」之違規事實，依道交條例第35條第1項第2款，
    以北市裁催字第22-AFV101201號裁決書（下稱原處分）對原
    告裁處罰鍰新臺幣（下同）120,000元，吊扣駕駛執照24個
    月，並應參加道路交通安全講習，原處分於同日對原告送達
    。原告不服，於翌日111年3月16日向本院提起行政訴訟。
二、原告起訴主張：
　　請調閱員警所謂的現場畫面，證明原告確實有駕駛的事實，
    另本件員警為違法搜索等情，並聲明：原處分撤銷。
三、被告則以：
　　查原告於110年9月22日17時13分許在臺北市○○路000號因駕
    駛汽機車經測試檢定有吸食毒品，遭舉發機關員警依違反處
    罰條例第35條第1項第2款攔停舉發。經檢視現場畫面，原告
    駕駛該車至違規地點後(影片撥放時間20秒起)，由駕駛座下
    車(影片撥放時間1分26秒至1分31秒)，員警見該車違規停車
    ，遂上前取締，過程中受處分人返回違規地點(影片撥放時
    間2分11秒)，依法舉發尚無違誤等語置辯，並聲明：原告之
    訴駁回。
四、本院之判斷：
㈠、按道交條例第35條第1項第2款規定：「汽機車駕駛人，駕駛
    汽機車經測試檢定有下列情形之一，機車駕駛人處新臺幣1
    萬5,000元以上9萬元以下罰鍰，汽車駕駛人處新臺幣3萬元
    以上12萬元以下罰鍰，並均當場移置保管該汽機車及吊扣其
    駕駛執照1年至2年；附載未滿12歲兒童或因而肇事致人受傷
    者，並吊扣其駕駛執照2年至4年；致人重傷或死亡者，吊銷
    其駕駛執照，並不得再考領：…二、吸食毒品、迷幻藥、麻
    醉藥品及其相類似之管制藥品。」；同條例第24條第1項第2
    款規定，汽車駕駛人有35條第1項規定之情形者，應接受道
    路交通安全講習。次按道路交通安全規則第114條第3款規定
    ：「汽車駕駛人，有下列情形之一者，不得駕車：…三、吸
    食毒品、迷幻藥、麻醉藥品及其相類似之管制藥品。」。
㈡、經查，原告駕駛系爭車輛，於110年9月22日下午5時13分許，
    在臺北市○○區○○路000號前，因有「駕駛汽機車經測試檢定
    有吸食毒品」之違規行為，遭舉發機關執勤員警製單舉發，
    原告雖提出申訴不服舉發，惟經被告函請舉發機關查明原告
    陳述情節及違規當時情形後，仍認違規事實明確，乃依道交
    條例第35條第1項第2款規定，以原處分裁處原告罰鍰120,00
    0元，吊扣駕駛執照24個月，並應參加道路交通安全講習等
    情，有系爭舉發單（本院卷第39頁）、原告申訴資料（本院
    卷第49-50、53-54頁）、舉發機關110年12月21日北市警南
    分交字第1103048454號函（本院卷第63-64頁）、舉發機關1
    11年1月25日北市警南分交字第1113031082號函（本院卷第6
    5-67頁）、原處分（本院卷第71頁）、舉發機關員警職務報
    告（本院卷第79頁）、濫用藥物檢驗報告（本院卷第83頁）
    、採證光碟（本院卷末頁證件存置袋）在卷可稽，核堪採認
    為真實。
㈢、再查，依舉發機關員警職務報告稱：「職警員張○○……於110年
    09月22日16時37分許，於南港區興華路000號前發現一台自
    小客車（車號：000-0000）違停於行人穿越道，駕駛甲○○離
    開駕駛去購買飲料，警方盤查副駕駛（兼車主陳○○）為毒品
    人口……，警方詢問皮包内之物品，陳嫌主動交出一把模擬槍
    ……，南港所員警莊○○於背包內狹縫看到毒品吸食器，職再度
    前往確認，確認背包內目視可及毒品吸食器……，於背包內查
    獲一級毒品海洛因（毛重：36.76公克、淨重：36.03公克）
    以及兩包海非他命（編號一、毛重：35.59公克、淨重：34.
    86公克）（編號二、毛重：4.6公克、淨重：4.2公克），以
    及一把銀色模擬槍……。」等語（見本院卷第79頁），可知本
    件係原告違規停車於行人穿越道在先，員警上前盤查系爭車
    輛時，副駕駛主動交出模擬槍，嗣員警又看到背包夾縫內有
    毒品吸食器，而再行對背包搜索，最後於背包內查獲毒品及
    模擬槍。再觀諸本院依被告所提供之採證光碟所製之勘驗筆
    錄（見本院卷第105-123頁），可見原告駕駛系爭車輛，將
    車輛停在人行道後，自駕駛座下車離開，隨後員警上前盤查
    取締系爭車輛時，原告復回到系爭車輛，是可認原告確有駕
    駛系爭車輛，且將車輛違規停於行人穿越道。又依舉發機關
    將所採檢之原告尿液，委託台灣尖端先進生技醫藥股份有限
    公司所為濫用藥物檢驗報告（見本院卷第83頁），其中酵素
    分析法（EIA）安非他命類呈現陽性反應，氣相層析質譜儀
    （CG/MS）安非他命、甲基安非他命項目均呈現陽性反應，
    足見原告確已構成道路交通管理處罰條例第35條第1項第2款
    規定「汽機車駕駛人駕駛汽機車經測試檢定有吸食毒品者」
    之要件事實，至為明確，洵可認定。
五、綜上所述，原告於事實概要欄所載時、地，有如事實概要欄
    所示之違規行為，事證明確，經被告於111年3月3日依道交
    條例第35條第1項第2款規定，以原處分裁處原告罰鍰120,00
    0元，吊扣駕駛執照24個月，並應參加道路交通安全講習，
    核無違誤。原告訴請撤銷原處分，為無理由，應予駁回。
六、本案判決基礎已臻明確，兩造其餘攻擊防禦方法及訴訟資料
    ，經本院審核後，認與判決結果不生影響，且無調查之必要
    ，爰不一一論述及調查，併此敘明。
七、第一審裁判費為300元，依法應由敗訴之原告負擔，且係原
    告於起訴時繳納，爰確定第一審訴訟費用如主文第2項所示
    。
八、結論：原告之訴為無理由，依行政訴訟法第98條第1項前段
    、第237條之8第1項，判決如主文。
中　　華　　民　　國　　111 　年　　8 　　月　　 4　　日
                  行政訴訟庭　　法　官　張瑜鳳
以上正本係依原本作成。
如不服本判決，應於判決送達後20日內，以原判決違背法令為理
由，向本院提出上訴狀並表明上訴理由（原判決所違背之法令及
其具體內容或依訴訟資料可認為原判決有違背法令之具體事實）
，並繳納上訴裁判費新臺幣750 元。
其未載明上訴理由者，應於提出上訴後20日內，向本院補提理由
書（上訴狀及上訴理由書均須按他造人數附繕本）；如未按期補
提上訴理由書，則逕以裁定駁回上訴。　　　　　　　　　
中　　華　　民　　國　　111 　年　　8 　　月　　4 　　日
                                書記官  林劭威